【裁判字號】    90,交上訴,89
【裁判日期】    891114
【裁判案由】    業務過失致死
【裁判全文】
台灣高等法院台中分院刑事判決                      九十年度交上訴字第八九號
    上  訴  人  臺灣台中地方法院檢察署檢察官
    被      告  丙○○
右上訴人因被告業務過失致死案件，不服臺灣台中地方法院八十九年度交訴字第一五
九號中華民國八十九年十一月十四日第一審判決（起訴案號：臺灣台中地方法院檢察
署八十九年度偵字第八二八九號），提起上訴，本院判決如左：
      主  文
原判決撤銷。
丙○○從事業務之人，因業務上之過失致人於死，處有期徒刑壹年捌月。緩刑肆年。
      事  實
一、丙○○以駕車載運砂石為業，於民國八十九年三月二十四日下午一時四十分許，
    駕駛車牌號碼五Ｊ─六二六號營業大貨車載運砂石途中，沿臺中縣豐原市○○路
    往中興路方向行駛，途經該路段與圓環南路口欲右轉時，本應注意轉彎車應讓直
    行車先行，而依當時狀況，又無不能注意之情形，竟疏未注意同向右方適有王佘
    淑蘭騎乘車牌號碼ＪＺＥ─八五二號重型機車直行之狀況，即貿然右轉，不慎撞
壓王余淑蘭及其騎乘之前開機車，使王佘淑蘭受有身體多處挫碎斷離之傷害而死
    亡。丙○○見肇事後，隨即託朱阿萬報警，並於警員到達現場時，自首犯罪，而
    接受裁判。
二、案經王佘淑蘭之子甲○○訴請臺灣台中地方法院檢察署檢察官偵查起訴。
      理  由
一、訊據被告丙○○對於右揭時、地，駕駛砂石車，因過失致壓死被害人余淑蘭之事
    實自白不諱，並有道路交通事故調查報告表、現場照片等在卷可資佐證。被害人
    因遭重車輾壓身體多數挫碎斷離而死亡之事實，亦經臺灣臺中地方法院檢察署檢
    察官督同法醫師相驗明確，製有相驗屍體證明書、驗斷書及勘驗筆錄在卷可憑。
二、按汽車行駛至交岔路口時，轉彎車應讓直行車先行，道路交通安全規則第一百零
    二條第一項第二款定有明文。被告駕車自應注意上開道路交通安全規定，且依卷
    附道路交通事故調查表記載，肇事當時情狀，亦非不能注意，被告竟疏於注意未
    讓直行車先行，以致肇事，被告之行為自有過失。本件經原審送台灣省台中縣區
    車輛行車事故鑑定委員會鑑定結果，亦認：被告駕駛營業大貨車右轉未讓右方直
    行車先行為肇事原因，被害人則無肇事因素，有該會中鑑字第八九０四六五號鑑
    定意見書附偵查卷可憑，益證被告之行為有過失，且被告之過失行為與被害人之
    死亡間具有相當因果關係，被告之犯行洵堪認定。
三、被告丙○○係職業駕駛人，其於執行業務中肇事致人於死，核被告所為係犯刑法
    第二百七十六條第二項之罪。又被告於肇事後託朱阿萬報警向豐原分局豐原派出
    所自首，有警局筆錄及道路交通事故調查報告表之記載可稽，應依法減輕其刑。
    原審予以論罪科刑固非無見，惟查：I刑法第二百七十六條第二項之業務過失致
    死罪，其法定刑為五年以下有期徒刑或拘役。依法減輕其刑後，就有期徒刑最高
    刑部分，至多亦僅能減至二年六月。II被告就本件車禍之發生需負完全之過失責
    任，亦即被害人並無任何過失存在。III本件被告雖與被害人家屬達成和解，然於
    和解之過程中，均由被告雇主朱阿萬與被害人家屬交涉，賠償金額實際上亦由朱
    阿萬所提出，被告因經濟上關係，實際上並未支付賠償款等情，已據證人朱阿萬
    於本院調查時證述明確。而原審僅量處有期徒刑一年，檢察官上訴意旨指摘量刑
    過輕應屬有據，自應撤銷改判，爰審酌被告過失情節重大、肇事後透過其雇主朱
    阿萬已與被害人家屬達成和解、犯罪後態度及其他一切情狀，量處如主文所示之
  刑。又查被告前未曾受有期徒刑以上刑之宣告，有台灣台中地方法院檢察署刑案
    資料查註紀錄表附偵查卷可考，因過失犯罪，致罹刑章，經此教訓，當知所警惕
    ，應無再犯之虞，本院認對被告所宣告之刑，以暫不執行為適當，爰併宣告緩刑
    四年。
四、據上論結，應依刑事訴訟法第三百六十九條第一項前段、第三百六十四條、第二
    百九十九條第一項前段，刑法第二百七十六條第二項、第六十二條前段、第七十
    四條第一款，罰金罰鍰提高標準條例第一條前段，判決如主文。
本案經檢察官乙○○到庭執行職務。
中      華      民      國    九  十      年     二       月  二十一    日
                              臺灣高等法院臺中分院刑事第四庭
                                    審判長法  官  洪  耀  宗
                                          法  官  江  德  千
                                          法  官  劉  登  俊
右正本證明與原本無異。
如不服本判決應於收受送達後十日內向本院提出上訴書狀，其未敘述上訴之理由者並
得於提起上訴後十日內向本院補提理由書（均須按他造當事人之人數附繕本）。
  書記官  吳  麗  慧
中      華      民      國    九  十      年     二       月   二十三   日
                                                                        Ｋ


司法院資訊處製作；財團法人民間司法改革基金會備份。
